【裁判字號】    89,判,2906
【裁判日期】    891012
【裁判案由】    營利事業所得稅
【裁判全文】
最  高  行  政  法  院  判  決                  八十九年度判字第二九○六號
    原      告  新世紀營造股份有限公司
    代  表  人  甲○○
    被      告  財政部臺北市國稅局
    代  表  人  張盛和
右當事人間因營利事業所得稅事件，原告不服行政院中華民國八十八年七月六日台八
八訴字第二六三六六號再訴願決定，提起行政訴訟。本院判決如左：
    主  文
原告之訴駁回。
訴訟費用由原告負擔。
    事  實
緣原告民國八十二年度營利事業所得稅結算申報，原經被告核定有案。嗣被告查獲原
告涉嫌虛報藍林菊、吳加新、林東明、游萬來、何財福、陳個、許再金、凌筱珍、蔡
東青、蘇老溫、吳加再、林其哲、黃卻及葉武澤等十四人薪資費用計新台幣（下同）
三、七○○、○○○元及伙食費二一○、○○○元，除發單補徵其八十二年度營利事
業所得稅九七七、五○○元外，並處以所漏稅額○‧八倍之罰鍰七八二、○○○元。
原告不服，申經復查結果，未准變更，提起訴願、再訴願，遞遭決定駁回，遂提起行
政訴訟，茲摘敘兩造訴辯意旨如次：
原告起訴意旨略謂：原告八十二年度營利事業所得稅前經被告核定在案，嗣後因原告
該年度內承攬之石碇工程及彰化市工程內，由於轉包過程中由小包商工頭提供工人計
藍林菊等十四人，薪資額計三、七○○、○○○元及伙食費二一○、○○○元為原告
當年度申報。惟被告認定前述為涉嫌虛報工資及伙食費應補徵本稅九七七、五○○元
及罰鍰七八二、○○○元。經核前述款項均係原告當年度因應工程所需為工程上必要
之費用，且原告亦取具藍林菊等十四人具領之清冊及工頭轉發之證明，理應屬原告必
要之成本，不應由原告之成本項下扣除，並處以○‧八倍之罰鍰，請判決撤銷一再訴
願決定及原處分等語。
被告答辯意旨略謂：本件原告不服被告補徵稅款並處以罰鍰，以系爭薪資包括於原核
定轉包石碇工程及彰化市工程未取具薪資憑證之金額中，已依稅捐稽徵法第四十四條
規定處以罰鍰一八六、八七○元，請重新核算云云，申經復查結果，以本件原核定依
據異常薪資所得查核清單，查原告虛報藍林菊等二十五人薪資六、二○○、○○○元
，經減除原告更正扣繳憑單及重複部分，核定原告虛報藍林菊等十四人薪資三、七○
○、○○○元及伙食費二一○、○○○元，原告並於八十五年十二月十七日出具承諾
書坦承不諱，被告於八十六年九月二十五日以八六財北國稅法字第八六○四六一八六
號函，請於八十六年十月三日提示復查理由相關證明文件等資料，原告於八十六年十
月十三日出具聲明書，聲明於八十六年十一月十三日前補正，如逾期未提示，同意維
持原核定等語。因原告逾期仍未提示，致被告無從審酌，乃未准變更。原告以系爭薪
資係由轉包工頭提供現場工人之薪資，其已取具薪資表云云，訴經財政部訴願決定除
持與被告相同之論見外，並以原告仍未能就相關資料提示供核，被告予以補稅並按漏
稅額科處○．八倍之罰鍰七八二、○○○元，核無不當，遂駁回其訴願；原告復訴經
行政院再訴願決定，仍遭駁回在案。茲原告復執前詞爭執，惟仍無就相關事證資料提
示供核，空言主張自難認為有理由。請將原告之訴駁回等語。
    理  由
按「營利事業所得之計算，以其本年度收入總額減除各項成本費用、損失及稅捐後之
純益額為所得額。」、「納稅義務人已依本法規定辦理結算申報，但對依本法規定應
申報課稅之所得額有漏報或短報情事者，處以所漏稅額兩倍以下之罰鍰。」為行為時
所得稅法第二十四條第一項及第一百十條第一項所明定。本件原告八十二年度營利事
業所得稅結算申報，原經被告核定有案。嗣被告依據異常薪資所得查核清單查獲原告
涉嫌虛報藍林菊等二十五人薪資六、二○○、○○○元，經減除原告更正扣繳憑單及
重複部分，核定原告虛報藍林菊等十四人薪資費用計三、七○○、○○○元及伙食費
二一○、○○○元。原告不服，申經被告復查決定，以上開事實，業據原告於八十五
年十二月十七日出具承諾書坦承不諱。另被告於八十六年九月二十五日以八六財北國
稅法字第八六○四六一八六號函，通知原告於同年十月三日提示相關證明文件等資料
，原告於同年十月十三日出具聲明書，聲明於同年十一月十三日前補正，如逾期未提
示，同意維持原核定等語，有該承諾書、通知函及聲明書等附卷可稽。因原告逾期仍
未提示，被告乃為維持原核定之決定，揆諸首揭規定，經核並無違誤，一再訴願決定
遞予維持，亦無不合。原告起訴主張：因原告八十二年度內承攬之石碇工程及彰化市
工程內，由於轉包過程中由小包商工頭提供工人計藍林菊等十四人，薪資額計三、七
○○、○○○元及伙食費二一○、○○○元為原告當年度申報。經核前述款項均係原
告當年度因應工程所需為工程上必要之費用，且原告亦取具藍林菊等十四人具領之清
冊及工頭轉發之證明，理應屬原告必要之成本，不應由原告之成本項下扣除，並處以
○‧八倍之罰鍰云云。經查原告迄未提示相關憑證等證明文件資料供核，被告就原告
虛報系爭薪資及伙食費部分不予認定而核定其所得額及應補徵之稅額，並處以○‧八
倍之罰鍰，於法核無違誤。原告復執前詞主張前述款項均係當年度因應工程所需，為
工程上必要之費用，有關藍林菊等十四人有依規定取具清冊及證明等節，殊無足採。
原告起訴論旨，非有理由，應予駁回。
據上論結，本件原告之訴為無理由，爰依行政訴訟法施行法第二條、行政訴訟法第九
十八條第三項前段，判決如主文。
中    華    民    國     八十九      年      十      月       十二      日
                    最 高 行 政 法 院  第 五 庭
                                審 判 長 法  官      廖  政  雄
                                         法  官      廖  宏  明
                                         法  官      趙  永  康
                                         法  官      林  清  祥
                                         法  官      姜  仁  脩
右  正  本  證  明  與  原  本  無  異
                                         法院書記官  蘇  金  全
中    華    民    國     八十九      年      十      月       十二      日


司法院資訊處製作；財團法人民間司法改革基金會備份。
